

Mikael DUVILLIER

Etudiant en informatique

Rue Sainte Aldegonde, 16 7540 Kain Belgique

☑mikael.duvillier@gmail.com

&+32 491 20 93 60

PAGES SOCIALES

in @mikaelduvillier

₩@Mikaduch

O@mikaduch

f @mikaelduvillier

y @mikaelduvillier

PROFIL

J'ai de l'expérience en tant que peintre, caissier et serveur. J'ai également été technicien de maintenance et barman. Je cherche un job dans ces domaines mais également dans la vente et dans les métiers d'accueil. Le métier de caissier-réassort m'intéresse également. Possédant le permis, je suis ouvert à découvrir le métier de livreur.

Je suis disponible durant les vacances scolaires ainsi que les week-ends et en soirée. Je suis domicilié à **Tournai** mais je cherche aussi dans les régions de Péruwelz, Mons et leurs alentours.

ETUDES

 Informatique en télécommunications et réseaux

Haute École en Hainaut -

EXPÉRIENCE

Commis de salle et caissier

Pairi daiza

Eté 2019

- Embauché suite à une formation et un stage à Pairi Daiza
- Serveur, caissier et barman à l'Octopus
- Contact direct avec le client

Technicien de maintenance et peintre

Home Saint-joseph Herseaux

2018 - 2019

- Divers travaux de peinture et de maintenance
- Formation par mes collègues
- Contact permanent avec les résidents

Aide peintre

Le Logis Tournaisien

2013 - 2018

-Job étudiant estival dans des logements sociaux

COMPÉTENCES

Développement web

- SQL
- jQuery
- JavaScript
- CSS3
- HTML5

Robotique

- Arduino
- Raspberry Pl

Développement d'application

- Python
- Java
- C#
- C

Design

- Proteus
- Eagle
- MikroC
- TinkerCad

LANGUES

- Français : Langue maternelle
- Néerlandais : Notions de base

Anglais : Couramment parlé

новвуѕ



Cuisine et pâtisserie



Informatique : Développement web,

Campus technique de Mons

2019 - actuel

Bachelier en sciences physiques

Université de Mons

2016 - 2018

Enseignement secondaire

Collège Notre-Dame de la Tombe de Kain

2010 - 2016

六

Sport : Skate, badminton, course et natation

Peinture et bricolage

domotique et cybersécurité

CERTIFICATS

Certificat d'enseignement secondaire supérieur (CESS)

Certificat sectoriel de préposé en salle - Horeca Formation Wallonie